【裁判字號】    97,小上,46
【裁判日期】    970505
【裁判案由】    清償借款
【裁判全文】
臺灣臺中地方法院民事裁定  97年度小上字第46號
上  訴  人  甲○○
被上訴人    中國信託商業銀行股份有限公司
法定代理人  乙○○
上列當事人間請求清償借款事件，上訴人對於中華民國97年3月
27日本院臺中簡易庭96年度中小字第6151號第一審小額民事判決
提起上訴，本院裁定如下：
    主      文
上訴駁回。
第二審訴訟費用新台幣壹仟伍佰元由上訴人負擔。
    理      由
一、本件上訴意旨略以：上訴人告訴證人蕭宇晟偽造文書案件，
    目前在臺灣臺中地方法院檢察署偵查中，該證人以詐騙為常
    業，數度更改名字，應有訴訟審理中之案件及不良之前科紀
    錄可查，切勿聽信該證人片面之謊言，讓不法之徒逍遙法外
    。爰於法定期間內提起上訴，並聲明：原判決廢棄。
二、按對於小額程序之第一審裁判上訴，非以其違背法令為理由
    ，不得為之；又上訴狀內應記載上訴理由，表明（１）原判
    決所違背之法令及其具體內容。（２）依訴訟資料可認為原
    判決有違背法令之具體事實等事項，民事訴訟法第436條之
    24第2項及同條之25分別定有明文。且同法第468條、第469
    條第1款至第5之規定，依同法第436條之32第2項之規定，於
    小額事件之上訴程序亦有準用。是當事人提起上訴，如依民
    事訴訟法第468條規定，以第二審判決有不適用法規或適用
    法規不當為上訴理由時，其上訴狀或理由書應有具體之指摘
    ，並揭示該法規之條項或其內容。若係成文法以外之法則，
    應揭示該法則之旨趣。倘為司法院解釋、或本院之判例，則
    應揭示該判解之字號或其內容。如以民事訴訟法第469條第1
    款至第5款所列事由提起上訴者，其上訴狀或理由書，應揭
    示合於各該條款之事實，上訴狀或理由書如未依此項方法表
    明者，即難認為已對原判決之違背法令有具體之指摘，其上
    訴自難認為合法。如上訴人提起上訴，其訴狀所載，僅就原
    審取捨證據任加指摘，並未具體指出原判決違背何等法規，
    其上訴即難認為合法，最高法院著有71年臺上字第314號判
    例意旨足資參照。因之，對於小額程序之第一審判決上訴，
    非主張原判決違背法令以為上訴理由，即屬不應准許，自應
    認為不合法而駁回之。本件上訴人對原審判決提起上訴，核
    其上訴理由，係就原審取捨證據、認定事實之職權行使，指
    摘其為不當，而未具體表明合於不適用法規、適用法規不當
    、或民事訴訟法第496條第1款至第5款所列各款之情形，難
    認對該判決之如何違背法令已有具體之指摘。上訴人提起本
    件上訴既未具體表明原審所為判決，究有何違背法令之處，
    或依訴訟資料有何判決違背法令情形，更未指明原判決所違
    反法令之條項或其內容，依首揭規定及說明，難謂上訴人已
    合法表明上訴理由，其上訴自不能認為合法，應予駁回。
三、末按法院為訴訟費用之裁判時，應確定其費用額，民事訴訟
    法第436條之19第1項定有明文，此依同法第436條之32第1項
    規定，於小額事件之上訴程序準用之。查上訴人提起本件上
    訴既經駁回，則上訴人應負擔之本件訴訟費用額為第二審裁
    判費新台幣（下同）1,500元，確定為1,500元。
四、據上論結，本件上訴為不合法，依民事訴訟法第436條之32
    第1項、第2項、第436條之19第1項、第444條第1項前段、第
    95條、第78條，裁定如主文。
中    華    民    國    97    年    5     月    5     日
                  民事第二庭    審判長法  官  許秀芬
                                      法  官  楊國精
                                      法  官  陳秋月
正本係照原本作成。
不得抗告。
中    華    民    國    97    年    5     月    5     日
                                      書記官  張皇清


司法院資訊處製作；財團法人民間司法改革基金會備份。
